# 关于资本公积补亏的疑惑

提问人：qing0522 时间：2010-08-19 15:31:29
请教大家：我们公司现在账面上实收资本是 100 万（股东是两个自然人A和B），未分配利润是-30万。即所有者权益只有 70 万。没有负债，资产是货币资金 70 万。现在A和B想把股权转让给自然人C和D，C和D还是拿 100 万出来， 70 万是收购公司的股权款，还有 30 万可以作为资本公积，来弥补 30 万的亏损吗？就是把账面上做成实收资本 70 万，但是就没有亏损了。这样做可以吗？可以的话这样做公司要交企业所得税吗？股东个人要交个税吗？

回答人：chenyiwei
首先要搞清楚：这笔交易是否通过标的公司进行？是否为：C和D向A和B支付股权转让款 70 万，再对公司增资 30 万？如果是采用这种方式，但公司注册资本和实收资本不增加，则应注意：（ 1 ）根据公司法规定，资本公积不得用于弥补亏损；（ 2 ）如果仅增加资本公积的，则税务上可能会被认定为捐赠而存在税务风险。